臺灣屏東地方法院刑事判決　　　　　　　94年度交訴字第37號
公　訴　人　臺灣屏東地方法院檢察署檢察官
被　　　告　甲○○　男　28歲.
上列被告因過失致死案件，經檢察官提起公訴（94年度偵字第71
5 號），被告就被訴事實為有罪之陳述，本院裁定行簡式審判程
序，判決如下：
    主  文
甲○○因過失致人於死，處有期徒刑柒月。
    事  實
一、甲○○於民國94年1 月13日7 時20分許，駕駛車牌號碼XA-7
    846 號自小客車，沿屏東縣南州鄉（起訴書誤載為潮州鎮○
    ○○路（即屏187 號公路）由東往西方向行駛，途經三民路
    與某產業道路之無號誌交岔路口（即上開公路18.9公里處）
    時，本應注意行車速度依速限標誌之規定（該路段之最高時
    速限制為60公里），及行經無號誌之交岔路口，應減速慢行
    ，作隨時停車之準備，且應注意車前狀況，並隨時採取必要
    之安全措施，而當時天候晴，有晨光，路面乾燥、無缺陷、
    亦無障礙物，視距良好，依當時情形並無不能注意之情事，
    竟疏未注意減速，仍以時速高達80至90公里之速度欲通過該
    路口，而未減速慢行，亦未注意車前狀況，採取必要之安全
    措施，適有黃東連騎乘車牌號碼DGK-135 號輕型機車，原沿
    該產業道路由北往南方向行駛，本應注意車前狀況，並隨時
    採取必要之安全措施，及應注意支線道車應暫停讓幹線道車
    先行之規定，而依當時情形並無不能注意之情事，詎竟未注
    意車前狀況，復疏未暫停讓幹線道車先行，貿然欲通過該路
    口，甲○○經過該路口時並未減速及注意車前狀況，因而閃
    避不及，追撞黃東連所騎之機車左側，致黃東連人車倒地並
    受有頭部外傷、腦挫傷、頭皮裂傷、右脛腓骨骨折、左耳裂
    傷、左足裂傷、右小腿多處裂傷、多處擦傷等傷害，嗣經警
    據報前往現場處理，甲○○於肇事後在有偵查犯罪職權之公
    務員查知其犯罪前，主動向接獲報案到現場處理之屏東縣警
    察局東港分局警員陳明其為肇事者及肇事經過而接受裁判，
    黃東連則經送醫急救後仍於同日8 時58分許不治死亡。
二、案經臺灣屏東地方法院檢察署檢察官據報相驗後主動偵查起
    訴。
    理  由
一、上揭事實，業據被告甲○○於偵查中及本院審理時供承不諱
    ，並有肇事現場略圖、道路交通事故現場圖、道路交通事故
    調查報告表(一)、(二)、診斷證明書各1 紙及相片20幀在卷足憑
    ；且被害人黃東連係因本件車禍致因頭部外傷合併腦挫傷、
    左耳出血、右小腿骨折多處裂傷經送醫後仍不治死亡，業經
    臺灣屏東地方法院檢察署檢察官督同檢驗員相驗明確，有勘
    驗筆錄、鑑定驗斷書及相驗屍體證明書各1 份附卷可稽，堪
    信被告之自白與事實相符。
二、按行車速度依速限標誌之規定（該路段之最高時速限制為60
    公里，有道路交通事故調查報告表在卷足憑）；行經無號誌
    之交岔路口，應減速慢行，作隨時停車之準備，道路交通安
    全規則第93條第1 項定有明文；又汽車行駛時，駕駛人應注
    意車前狀況，並隨時採取必要之安全措施，道路交通安全規
    則第94條第3 項亦定有明文。被告甲○○駕車自應注意上述
    道路交通安全規定，而依當時狀況，又無不能注意之情事，
    詎仍疏未注意，以致肇事，被告之駕駛行為顯有過失；且被
    害人黃東連因本件車禍死亡，與被告之過失行為間並有相當
    因果關係；雖被害人未注意車前狀況，復疏未暫停讓幹線道
    車先行，致發生本件車禍，亦有過失，然仍不能因此而解免
    被告之罪責，本件事證明確，被告犯行應堪認定。至被告雖
    於本院審理時聲請就本件交通事故送請鑑定云云，惟查，被
    告業已自承其係以時速高達80至90公里之速度欲通過本件車
    禍發生之路口，而未減速慢行等語（見相卷第10頁、第33頁
    ），且本件車禍現場留有約40公尺之煞車痕，被告所駕車輛
    之車頭嚴重毀損、擋風玻璃碎裂、前車頂凹陷等情，亦有道
    路交通事故現場圖及現場相片在卷足憑，顯見本件車禍撞擊
    力之大，足認被告確係以高速駕車前行而於通過無號誌之交
    岔路口時未減速慢行，亦未注意車前狀況，採取必要之安全
    措施，以致肇事，其駕駛行為顯有過失堪予認定，是應認本
    件無送請鑑定之必要，併此敘明。
三、核被告甲○○所為，係犯刑法第276 條第1 項之過失致人於
    死罪。又被告於肇事後在有偵查犯罪職權之公務員查知其犯
    罪前，主動向接獲報案到現場處理之屏東縣警察局東港分局
    警員陳明其為肇事者及肇事經過而接受裁判等情，有屏東縣
    警察局東港分局道路交通事故肇事人自首情形紀錄表1 紙（
    見相驗卷第15頁）在卷可稽，應依刑法第62條前段之規定減
    輕其刑。爰審酌被告犯罪之動機、目的、手段，過失之程度
    ，造成之損害，且尚未與被害人家屬達成和解，惟犯罪後尚
    知坦承態度良好等一切情狀，量處如主文所示之刑，以資懲
    儆。
據上論斷，應依刑事訴訟法第299 條第1 項前段、第273 條之1
第1 項，刑法第276 條第1 項、第62條前段，罰金罰鍰提高標準
條例第1 條前段，判決如主文。
本案經檢察官葉容芳到庭執行職務。
中　　華　　民　　國　　94　　年　　5 　　月　　17　　日
                  刑事第六庭    法  官  林家聖
以上正本證明與原本無異。
如不服本判決應於收受本判決送達後10日內向本院提出上訴書狀
，其未敘述上訴理由者，並得於提起上訴後10日內向本院補提理
由書狀（均須按他造當事人之人數附繕本）「切勿逕送上級法院
」
                                書記官  莊正彬
中　　華　　民　　國　　94　　年　　5 　　月　　17　　日
附錄本判決論罪科刑法條：
中華民國刑法第276條第1項
因過失致人於死者，處二年以下有期徒刑、拘役或二千元以下罰
金。
